【裁判字號】    98,上訴,717
【裁判日期】    980804
【裁判案由】    毒品危害防制條例
【裁判全文】
臺灣高等法院臺南分院刑事判決         98年度上訴字第717號
上  訴  人
即  被  告  甲○○
                    現另案羈押於臺灣雲林看守所
上列上訴人因毒品危害防制條例案件，不服臺灣雲林地方法院98
年度訴字第91號中華民國98年6月4日第一審判決（起訴案號：臺
灣雲林地方法院檢察署98年度偵字第230號），提起上訴，本院
判決如下：
    主  文
上訴駁回。
    理  由
一、按不服地方法院之第一審判決而上訴者，應向管轄第二審之
    高等法院為之。上訴書狀應敘述具體理由。上訴書狀未敘述
    上訴理由者，應於上訴期間屆滿後20日內補提理由書於原審
    法院，逾期未補提者，原審法院應定期間先命補正。第二審
    法院認為上訴書狀未敘述理由或上訴有第362條前段之情形
    者，應以判決駁回之，但其情形可以補正而未經原審法院命
    其補正者，審判長應定期間先命補正。刑事訴訟法第361條
    、第367條，分別定有明文。所謂不服第一審判決之具體理
    由，係指依據卷內訴訟資料，具體指摘第一審判決關於認定
    事實、適用法律及量刑等項，有違法或不當之情形而言，此
    為提起第二審上訴之法定要件。倘上訴人之上訴書狀或補提
    之上訴理由書，雖有敘述上訴理由，惟並未具體敘述第一審
    判決有上述違法、不當情形，即與未敘述具體理由無異，所
    為上訴，即不符合上訴之法定要件。
二、本件上訴人即被告甲○○提起上訴，其上訴狀理由略以：被
    告犯罪後於偵查、原審審理中均坦誠不諱，態度良好，且深
    具悔意。又被告各次販毒之對象僅有1人，且販賣金額上限
    為新台幣1千元，只為補助被告自己毒癮所需，而非如同一
    般販毒者無限度之牟利行為，故請求鈞長體恤被告，予以從
    輕量刑云云。
三、經查，原審以被告坦白承認因其工作時有時無並不穩定，收
    入多用以購毒施用，故其藉由販賣毒品之機會，將販入之毒
    品挖取部分供己施用後，再行賣出；及其對販賣海洛因、甲
    基非他命與洪文寶、林添財之時間、地點均供承清楚、一致
    ，態度自然等情（見原審卷第78頁、79頁反面、第80頁、第
    38頁），而於理由欄中說明被告罪刑成立之理由，並審酌被
    告自承為國中畢業，教育程度不高，育有1女，因一時沈淪
    ，未能正視施用及販賣毒品所帶來之危害以致觸犯重典，其
    目前已在戒治所戒除毒癮，過長之刑度對被告而言，反而有
    害其回歸社會等一切情狀，而分別量處如原判決主文所示之
    刑。復審酌被告現年40歲，若定以過重之應執行刑，其效用
    可能隨著長期刑之執行，等比例地大幅下跌，效用甚低，對
    被告教化效果亦不佳，尚且加重國家財政無益負擔，為此考
    量被告之人格特質及復歸社會之可能，而定其應執行刑為有
    期徒刑16年，以期兼顧對於被告之警示及更生。本院經核，
    原判決已詳述其所憑證據、認定理由及量刑依據，從形式上
    觀察，並無認定事實錯誤、量刑瑕疵或違背法令之情形可言
    。
四、復按刑之量定，為實體法上賦予法院得為自由裁量之事項，
    此項職權之行使，要在於求其具體個案不同情節之妥適，但
    仍受憲法關於法官獨立審判原則之保障，倘無明顯濫權情形
    ，即不得任意指為違法。查本件原審量刑核無明顯失出失入
    而有違反比例原則、公平原則之情事，被告上訴意旨請求予
    以從輕量刑云云，純屬其個人主觀上對法院量刑之期盼，是
    難認其已依據卷內既有訴訟資料或提出新事證，指摘或表明
    第一審判決有何採證認事、用法或量刑等足以影響判決本旨
    之不當或違法，而構成應予撤銷之具體事由。
五、從而，本件被告上訴理由既未具體指摘原判決關於認定事實
    、適用法律及量刑事項，有何違法或不當之處，依前揭說明
    ，本件上訴不合上訴之法定要件，應予駁回，並不經言詞辯
    論為之。
六、據上論結，應依刑事訴訟法第367條前段、第372條，判決如
    主文。
中    華    民    國    98    年    8     月    4     日
                  刑事第二庭    審判長法  官  葉居正
                                      法  官  吳勇輝
                                      法  官  郭千黛
以上正本證明與原本無異。
如不服本判決應於收受送達後10日內向本院提出上訴書狀，其未
敘述上訴理由者，並得於提起上訴後10日內向本院補提理由書（
均須按他造當事人之人數附繕本）「切勿逕送上級法院」。
                                      書記官  尤乃玉
中    華    民    國    98    年    8     月    5     日


司法院資訊處製作；財團法人民間司法改革基金會備份。
